臺灣高等法院臺中分院刑事判決　　　　94年度上訴字第2054號
上　訴　人　臺灣彰化地方法院檢察署檢察官
被　　　告　甲○○
　　　　　　　　　　（另案在臺灣彰化監獄彰化分監執行）
上列上訴人因被告違反毒品危害防制條例案件，不服臺灣彰化地
方法院94年度訴字第1151號中華民國94年8月29日第一審判決（
起訴案號：臺灣彰化地方法院檢察署94年度毒偵字第2950號、第
2999號，移送原審併辦案號：臺灣彰化地方法院檢察署94年度毒
偵字第3183號），提起上訴（移送本院併辦案號：臺灣彰化地方
法院檢察署94年度毒偵字第4695號、第4772號），本院判決如下
：
    主  文
原判決撤銷。
甲○○連續施用第一級毒品，累犯，處有期徒刑壹年壹月。扣案
之海洛因壹包（淨重壹點零捌公克，空包裝重零點陸公克）沒
收銷燬。
    事  實
一、甲○○曾於民國88年間因施用毒品案件，經臺灣彰化地方法
    院以88年度毒聲字第3406號裁定送觀察勒戒後，認有施用毒
    品之傾向，經該院以88年度毒聲字第4316號裁定令入戒治處
    所施以強制戒治，於89年10月7日強制戒治執行完畢，由臺
    灣彰化地方法院檢察署檢察官於89年10月23日，以89年度戒
    毒偵字第1227號、第1228號、第1229號、第1330號為不起訴
    處分確定。又於91年間施用毒品案件，經臺灣彰化地方法院
    以91年度毒聲字第2451號裁定，令入戒治處所施以強制戒治
    ，並於92年10月2日強制戒治執行完畢而於翌日釋放。其施
    用毒品刑事部分，經臺灣彰化地方法院以91年度訴字第1337
    號，判處有期徒刑八月，經本院以92年度上訴字第328號駁
    回上訴確定，於93年6月2日縮刑執行完畢。又於94年間因施
    用第一級及第二級毒品案件，經臺灣彰化地方法院於94年3
    月10日，以94年度訴字第155號判處有期徒刑十月及六月，
    應執行有期徒刑一年三月，於94年4月13日確定（於94年7月
    27日入監，目前正在執行中）。詎甲○○仍不知悔改，於上
    開強制戒治執行完畢釋放後5年內，基於施用第一級毒品海
    洛因之概括犯意，自94年5月10日18時起，至94年7月24日18
    時止，分別在彰化縣員林鎮員生醫院、彰化縣永靖鄉永南村
    公墓廁所及彰化縣永靖鄉同仁村和富巷14號住處內，或以將
    海洛因摻入香煙內點燃吸煙之方式，或以將海洛因摻水置入
    其所有針筒內注射之方式（針筒均已丟棄未扣案），每日施
    用1次，連續施用第一級毒品海洛因多次。嗣於94年5月13日
    下午15時時，在彰化縣永靖鄉○○村○○路旁，為警查獲，
    經其同意後在彰化縣警察局員林分局永靖分駐所採尿送驗，
    呈嗎啡及甲基安非他命陽性反應（施用第二級毒品部分由檢
    察官另行偵辦）。又於同日下午16時30分，經其同意後經彰
    化縣警察局員林分局刑事組採尿送驗，呈嗎啡陽性反應。另
    於94年5月17日中午12時許，在彰化縣永靖鄉○○村○○路○
    段運動公園前，為警查獲，經其同意後於同日15時20分採尿
    送驗，呈嗎啡陽性反應。又於94年6月23日上午10時15 分許
    ，在彰化縣永靖鄉水尾村160巷158號旁空屋，為警查獲供其
    施有而持有之海洛因1包（淨重1．08公克，空包裝重0．36
    公克），並經警採尿送驗後，呈嗎啡陽性反應。再於94年7
    月27日15時30分許，為警在彰化縣員林鎮○○路200號前發
    覺可疑，經其同意採尿送驗後，呈嗎啡陽性反應。
二、案經彰化縣警察局員林分局報請臺灣彰化地方法院檢察署檢
    察官偵查起訴及移送併辦。
    理  由
一、上開事實業據被告坦承不諱，而被告於94年5月13日兩次為
    警採集尿液，分別送往彰化縣衛生局及詮昕科技股份有限公
    司檢驗結果，均呈嗎啡陽性反應，有彰化縣警察局員林分局
    委託檢驗尿液代號與真實姓名對照認證單2紙、彰化縣衛生
    局94年6月6日煙檢字第942284號煙毒尿液檢驗成績書及詮昕
    科技股份有限公司94年5月25日編號00000000號濫用藥物尿
    液檢驗報告各1紙附卷可稽（見毒偵字第2999號卷第19頁、
    第20頁、毒偵字第4186號卷第21頁、第22頁）；其於94年5
    月17日為警採集尿液，送往彰化縣衛生局檢驗結果，呈嗎啡
    陽性反應，有彰化縣警察局委託檢驗尿液代號與真實姓名對
    照認證單紙及彰化縣衛生局94年5月30日煙檢字第942185號
    煙毒尿液檢驗成績書各1紙附卷可憑（見毒偵字第2950號卷
    第17頁、第18頁）；其於94年6月23日為警採集尿液，送往
    彰化縣衛生局檢驗結果，呈嗎啡陽性反應，有彰化縣警察局
    員林分局委託檢驗尿液代號與真實姓名對照認證單及彰化縣
    衛生局94年7月4日煙檢字第942719號煙毒尿液檢驗成績書各
    1紙可稽（見員警刑字第940007292號卷、毒偵字第3183號卷
    第28頁）；其於94年7月27日為警採集尿液，送往彰化縣衛
    生局檢驗結果，呈嗎啡陽性反應，有彰化縣警察局員林分局
    委託檢驗尿液代號與真實姓名對照認證單及彰化縣衛生局94
    年8月294日煙檢字第943598號煙毒尿液檢驗成績書各1紙可
    憑（見毒偵字第47723號卷第20頁、第21頁）。並有白粉1包
    扣案可資佐證，而上開白粉，經送法務部調查局鑑定結果，
    確係含有第1級毒品海洛因成份（淨重1．08公克，空包裝重
    0．36公克），有該局94年8月24日調科壹字第140011913號
    鑑定通知書可稽（見原審卷第37頁），是被告之自白與事實
    相符，自堪採信，其施用海洛因之犯行洵堪認定。
二、核被告所為，係犯毒品危害防制條例第10條第1項之施用第
    一級毒品罪。其為施用而持有第一級毒品海洛因之低度行為
    ，已為施用第一級毒品海洛因之高度行為所吸收，不另論罪
    。查被告曾於88年間因施用毒品案件，經臺灣彰化地方法院
    以88年度毒聲字第3406號裁定送觀察勒戒後，認有施用毒品
    之傾向，經該院以88年度毒聲字第4316號裁定令入戒治處所
    施以強制戒治，於89年10月7日強制戒治執行完畢，由臺灣
    彰化地方法院檢察署檢察官於89年10月23日，以89年度戒毒
    偵字第1227號、第1228號、第1229號、第1330號為不起訴處
    分確定。又於91年間因施用毒品案件，經臺灣彰化地方法院
    以91年度毒聲字第2451號裁定，令入戒治處所施以強制戒治
    ，並於92年10月2日強制戒治執行完畢而於翌日釋放，此有
    臺灣高等法院被告前案紀錄表可按，其於上開強制戒治執行
    完畢釋放後5年內，再犯施用第一級毒品之本案，自應依法
    論科。其多次施用第一級毒品海洛因之行為，時間緊接，犯
    罪構成要件相同，顯係基於概括犯意反覆為之，為連續犯，
    自應依刑法第56條之規定加重其刑。查被告施用海洛因犯行
    之時間，係自94年5月10日18時起，至94年7月24日18時止，
    而公訴人雖僅就被告於94年5月12日10時許及94年5月15日19
    時許，連續施用海洛因2次之犯行起訴，而未及就被告上開
    其餘之犯行起訴，惟被告上開其餘未及起訴之犯行，與已起
    訴成罪部分，有連續犯之裁判上一罪關係，為起訴效力所及
    ，並經公訴人聲請併辦，基於審判不可分原則，本院自得併
    予審判。又查被告曾於91年間因施用毒品案件，經臺灣彰化
    地方法院以91年度訴字第1337號，判處有期徒刑八月，經本
    院以92年度上訴字第328號駁回上訴確定，於93年6月2日縮
    刑執行完畢，有臺灣高等法院被告前案紀錄表可按，其於受
    上開有期徒刑執行完畢後，5年內再犯有期徒刑之罪之本案
    ，為累犯，自應依刑法第47條之規定遞加重其刑。原審審理
    結果，認被告事證明確，予以論罪科刑，固非無見，惟原審
    未及就被告94年5月10日至同年5月11日及同年7月24日18時
    施用海洛因之犯行審酌，且漏未就供被告施有而持有之海洛
    因1包（淨重1．08公克，空包裝重0．36公克）宣告沒收銷
    燬，自有未洽。檢察官上訴請求就原審未及審酌被告上開施
    用第一級毒品海洛因部分一併審理，洵屬有理由，自應由本
    院將原判決撤銷改判。爰審酌被告有多次施用毒品之紀錄，
    竟不知悔改與被告施用期間為二個多月、施用毒品係殘害自
    己身心及犯後坦承犯行等一切情狀，量處如主文第2項所示
    之刑。至扣案之海洛因1包（淨重1．08公克），為毒品危害
    防制條例第2條第2項第1款所稱之第1級毒品，應依同條例第
    18條第1項前段之規定，宣告沒收銷燬；而直接包裹海洛因
    之包裝紙（空包裝重0．36公克），難免會沾染毒品海洛因
    殘渣，而難以析離，亦應認係毒品，而一併依毒品危害防制
    條例第18條第1項前段規定宣告沒收銷燬（最高法院94年度
    台上字第5960號判決參照）。
據上論結，應依刑事訴訟法第369條第1項前段、第364條、第299
條第1項前段，毒品危害防制條例第10條第1項、第18條第1項前
段，刑法第11條前段、第56條、第47條，判決如主文。
本案經檢察官乙○○到庭執行職務。
中　　華　　民　　國　　94　　年　　12　　月　14　　　日
               刑事第八庭　審判長法　官　羅　得　村
                                 法　官　紀　文　勝
                                 法　官　巫　政　松
上列正本證明與原本無異。
如不服本判決應於收受送達後十日內向本院提出上訴書狀，其未
敘述上訴之理由者並得於提起上訴後十日內向本院補提理由書（
均須按他造當事人之人數附繕本）。
                                 書記官　陳　妙　瑋
中　　華　　民　　國　　94　　年　　12　　月　　15　　日
附錄本案論罪科刑法條：
毒品危害防制條例第10條第1項
施用第一級毒品者，處六月以上五年以下有期徒刑。
　　　　　　　　　　　　　　　　　　　　　　　　　　　Ｆ
